【裁判字號】    97,訴,766
【裁判日期】    971211
【裁判案由】    違反槍砲彈藥刀械管制條例等
【裁判全文】
臺灣彰化地方法院刑事判決               97年度訴字第766號
公  訴  人  臺灣彰化地方法院檢察署檢察官
被      告  乙○○
                    （現於台灣彰化看守所羈押中）
選任辯護人  張仕融律師
            張崇哲律師
被      告  甲○○
                    現服役單位.
選任辯護人  林世祿律師
被      告  丙○○
            辛○○
                    （現於臺灣台中戒治所戒治中）
前二人共同
選任辯護人  吳憲明律師
被      告  己○○
                    06號
上列被告因違反槍砲彈藥刀械管制條例等案件，經檢察官提起公
訴（96年度偵字第5356、6822號）本院判決如下：
    主  文
乙○○(一)未經許可，持有可發射子彈具有殺傷力之改造手槍，累
犯，處有期徒刑伍年陸月，併科罰金新臺幣貳拾萬元，罰金如易
服勞役，以新臺幣壹仟元折算壹日，【附表】編號之物均沒
收之。(二)又共同未經許可，販賣子彈，未遂，累犯，處有期徒刑
壹年陸月，併科罰金新臺幣壹拾萬元，罰金如易服勞役，以新臺
幣壹仟元折算壹日。【附表】編號之物，沒收之。(三)又共同犯
三個重利罪，均為累犯，每罪均處有期徒刑月，每罪項下【附
表】編號之物均沒收之。(四)應執行有期徒刑柒年，併科罰
金新臺幣拾萬元，罰金如易服勞役，以新臺幣壹仟元折算壹日
，扣案有殺傷力之改造手槍壹支（含彈匣壹個、槍枝管制編號
0000000000號）。【附表】編號之物均沒收之。
辛○○(一)共同未經許可，寄藏子彈，累犯，處有期徒刑肆月，併
科罰金新臺幣伍萬元，罰金如易服勞役，以新臺幣壹仟元折算壹
日。(二)又共同未經許可，寄藏可發射子彈具有殺傷力之改造手槍
，累犯，處有期徒刑年陸月，併科罰金新臺幣拾萬元，罰金如
易服勞役，以新臺幣壹仟元折算壹日，【附表】編號之物
均沒收之。(三)應執行有期徒刑年捌月，併科罰金新臺幣拾伍萬
元，罰金如易服勞役，以新臺幣壹仟元折算壹日，【附表】編號
之物均沒收之。
甲○○(一)共同未經許可，寄藏子彈，處有期徒刑月，併科罰金
新臺幣萬元，罰金如易服勞役，以新臺幣壹仟元折算壹日。(二)
又共同未經許可，寄藏可發射子彈具有殺傷力之改造手槍，處有
期徒刑壹年拾月，併科罰金新臺幣柒萬元，罰金如易服勞役，以
新臺幣壹仟元折算壹日，【附表】編號之物均沒收之。(三)
應執行有期徒刑貳年，併科罰金新臺幣壹拾萬元，罰金如易服勞
役，以新臺幣壹仟元折算壹日，【附表】編號之物均沒收
之。
己○○共同犯三個重利罪，均為累犯，每罪均處有期徒刑月，
如易科罰金，以新台幣壹仟元折算壹日。每罪項下【附表】編號
之物均沒收之。應執行有期徒刑陸月，如易科罰金，以新
台幣壹仟元折算壹日。【附表】編號之物均沒收之。
丙○○無罪。
    事  實
一、(一)乙○○前因犯槍砲罪經判處有期徒刑1年6月，以及違反組
    織犯罪防制條例判處有期徒刑2年，定應執行有期徒刑3年2
    月（以上均為臺灣高等法院台中分院87年度上訴字第844號
    判決），於民國（下同）91年4月1日執行完畢出監，又自91
    年4月1日至93年4月21日強制工作，93年4月22日起免予繼續
    執行而出監（構成累犯）。(二)辛○○曾因犯煙毒罪，經判處
    有期徒刑4年1月，87年3月31日假釋出監，然又經撤銷假釋
    ，尚有殘刑1年10月2日，已於90年6月1日執行完畢。另再犯
    持有一級毒品罪有期徒刑4月（88年度上易字第1271號判決
    ）、犯盜匪罪有期徒刑4年6月（最高法院88年度台上字第
    6587 號判決），另再犯傷害罪有期徒刑2年（最高法院89年
    度台上字第1871號判決），三罪定應執行有期徒刑6年。另
    犯槍砲罪拘役40日（本院88年度員簡字第13號判決），上述
    有期徒刑6年、拘役40日二案，接續執行，94年2月6日假釋
    出監，已於95年8月18日假釋期滿未經撤銷，視為執行完畢
    （構成累犯）。(三)己○○曾因犯常業詐欺罪，經（臺灣高等
    法院台南分院86年度上訴字第1201號判決）處有期徒刑5 年
    ，刑後強制工作2年，有期徒刑部分於88年7月7日假釋出監
    ，於90年12月22日假釋期滿未經撤銷，視為執行完畢。又自
    91年3月11日起至92年8月27日接受強制工作執行，於92年8
    月28日得予免除其餘部分之執行而出監（構成累犯）。(四)甲○○無犯罪前科。
二、乙○○明知有殺傷力之改造手槍、子彈、組成手槍之槍管零
    件，均屬違禁物，未經許可，不得擅自持有，竟基於持有具
    殺傷力之改造手槍、子彈、管制零件槍管之犯意，於96年3
    月間以前之某日，在不詳地點，未經許可而同時持有具殺
    傷力之黑色手槍仿BERETTA廠M9型半自動手槍1支（槍枝管制
    編號00000000 00號、含彈匣1個）、6顆有殺傷力之土造
    子彈、槍管1支等三項違禁物。
三、辛○○、甲○○亦明知有殺傷力之子彈為違禁物，未經許可
    ，不得擅自寄藏，辛○○、甲○○均曾向乙○○借款，但均
    無力償還。乙○○於96年3、4月間某日，在彰化縣社頭鄉○○村○○路○段227號住處，向辛○○表明自己遭警方列為管
    制人口，為免子彈遭警查獲，打算將子彈分多處藏放，希望
    辛○○代為保管部分子彈，辛○○明知此為違法，竟答應乙○○，未經許可，將上述有殺傷力子彈其中之一顆、及另
    10 顆已填充火藥之子彈半成品（經鑑定不具殺傷力）等物
    品收下寄藏之，並帶回自己彰化縣員林鎮○○街10號之4住
    處。而當晚辛○○仔細衡量自己也有前科，保管風險太大，
    遂打電話給無刑事前科、且乙○○也認識且信得過之友人甲○○，要求甲○○前來，並向甲○○要求加入共同寄藏行列
    ，甲○○遂與辛○○基於共同寄藏之犯意聯絡，改由甲○○
    將上述子彈（1顆有殺傷力、10顆沒有殺傷力）攜回，改寄
    藏在自己彰化縣員林鎮○○街5號之1住處房間之書桌及床底
    下。
四、乙○○、辛○○均明知，未經許可不得販賣有殺傷力子彈。
    而且辛○○、甲○○亦明知，未經許可不得寄藏有殺傷力槍
    枝及子彈。96年5月30日某時許，乙○○撥打辛○○所使用
    0000000000號行動電話，要求辛○○於翌（31）日前往彰化
    縣永靖鄉○○路○段562號乙○○經營之「小情人檳榔攤」見
    面；辛○○遂於96年5月31日下午2時30分許，騎乘車牌號碼
    SLH—407號輕型機車，搭載甲○○前往該「小情人檳榔攤」
    與乙○○會面後，乙○○攜帶咖啡色背包1個《內含上述
    具殺傷力之黑色手槍仿BERETTA廠M9型半自動手槍1支（槍枝
    管制編號0000000000號、含彈匣1個）；上述其中之5顆有
    殺傷力之土造子彈；及另8顆無殺傷力之土造子彈、7顆子彈
    半成品等物》，3人共同搭乘乙○○駕駛之車牌號碼8666—
    ND號自用小客車，前往彰化縣溪湖鎮○○街347號「元發玩
    具店」購買物品，當日下午4時初，購買完畢，由乙○○駕
    駛上述車輛搭載辛○○、甲○○欲返回永靖鄉「小情人檳榔
    攤」，乙○○在車上向辛○○說，咖啡色背包裡的子彈有十
    顆是要賣給「佑龍」成年男子，要求辛○○與「佑龍」聯絡
    交付時地，辛○○表示不知道「佑龍」電話，乙○○遂要求
    辛○○使用乙○○之0000000000號行動電話聯絡，辛○○明
    知販賣子彈為違法行為，竟加入乙○○販賣行列，與乙○○
    形成販賣子彈之犯意聯絡，由辛○○於當日下午4時18分許
    ，使用乙○○之上述行動電話，聯絡給不知情之丙○○（辛○○之妻），要丙○○代為撥打電話予該「佑龍」男子，傳
    達希望「佑龍」主動跟乙○○或辛○○聯絡之意（甲○○在
    車上雖全程聽聞此過程，但並無加入販賣子彈之犯意聯絡，
    亦無販賣子彈之任何行為分擔）。惟丙○○使用自己手機撥
    給「佑龍」時並未接通，丙○○亦未再打電話告知辛○○或
    乙○○。乙○○在車上等不到「佑龍」來電，遂向辛○○及
    甲○○表明，今日先將子彈收好，要求辛○○甲○○代為寄
    藏，等聯絡到人再說。嗣乙○○等3人駕車返回該「小情人
    檳榔攤」內，於當日下午5時許，由乙○○自該「小情人檳
    榔攤」地毯下拿出預藏之上述管制零件槍管1支，放入紙
    盒內，亦要求辛○○及甲○○寄藏保管，辛○○與甲○○則
    基於先前寄藏改造手槍、子彈、管制零件之犯意聯絡，由甲○○自乙○○手上接過上述內有改造手槍、子彈之咖啡色背
    包，並拿取裝有槍管零件之紙盒，於當晚5時初，與辛○○
    一同走出檳榔攤，在小情人檳榔攤右邊，辛○○開啟車號
    SLH-407號機車座墊，甲○○將紙盒放入座墊下之置物箱內
    ，由辛○○駕駛機車搭載甲○○離開。
五、因警方早已接獲線報，得悉乙○○、辛○○二人涉有違反槍
    砲彈藥刀械管制條例，進行長期跟監，於96年5月31日下午
    目睹乙○○三人駕車前往溪湖「元發玩具行」購買物品，警
    方先前已申請通訊監察書對乙○○進行監聽，監聽站現譯台
    在聽到上述96年5月31日下午4時18分辛○○使用乙○○手機
    聯絡丙○○之電話內容，立即告知在現場跟監之警員，而現
    場警員認為情況急迫，遂於96年5月31日晚上5時30分許，在
    彰化縣永靖鄉○○路、五汴頭路口，攔檢由辛○○所騎乘車
    牌號碼SLH—407號輕型機車（附載甲○○），經徵得辛○○
    與甲○○同意進行搜索，於甲○○所揹咖啡色背包裡查扣上
    述改造手槍、部分之5顆有殺傷力之土造子彈；及另8顆
    無殺傷力之土造子彈、7顆子彈半成品等物，另於機車座墊
    下置物箱內之紙盒扣得上述管制零件槍管1支。致使乙○○、辛○○欲販賣子彈予「佑龍」男子之行為，未能得逞，
    並循線查悉上述二、四犯行。又警方於96年5月31日晚上7時
    30分許，經甲○○同意搜索後，在甲○○上開住處，查扣
    其中一顆有殺傷力之子彈，及另10 顆已填充火藥之子彈半
    成品（經鑑定不具殺傷力）等物，查悉上述三犯行。
六、乙○○與己○○共同基於重利之犯意聯絡，以己○○負責出
    資、由己○○或乙○○出面放貸收款之方式，於下列時間，
    在彰化縣永靖鄉○○路2段562號「小情人檳榔攤」，共同經
    營地下錢莊之重利放貸業務以營利，分別貸放款項予下列對
    象收取重利：
  (一)於96年6月11日某時許，因「丁○○○」（越南籍配偶，但
    已取得我國國籍）需款孔急，即由乙○○借貸予丁○○○新
    臺幣（下同）3萬元，利息以每10日為1期，每1萬元收取100
    0元利息之利率計算，預扣利息3000元，丁○○○實拿2萬
    7000元，丁○○○於借款時，除簽立面額6萬元本票1張作為
    擔保外，並影印戊○○○之身分證作為擔保，乙○○、己○○因此收取與原本顯不相當之重利。
  (二)於96年6月29日晚間某時許，因「戊○○○」（越南籍配偶
    但未取得我國國籍）需款孔急，即由乙○○借貸予戊○○○
    5 萬元，利息以每月為1期，每1萬元收取1000元利息之利率
    計算，預扣利息5000元，戊○○○實拿4萬5000元，戊○○○於借款時，除簽立面額5萬元本票1張作為擔保外，並影印
    戊○○○之居留證、健保卡作為擔保，且事後連續15天、每
    日1000元，共15000元之現金交付予乙○○，乙○○、己○○因此收取與原本顯不相當之重利。
  (三)於96年7月10日晚間某時許，在該「小情人檳榔攤」旁，見
    「庚○○」需款孔急，即由乙○○借貸予庚○○3萬元，利
    息以每月為1期，每1萬元收取600元利息之利率計算，預扣
    利息1800元，庚○○實拿2萬8200元，庚○○於借款時，除
    簽立借據及面額6萬元本票各1張作為擔保外，並影印庚○○
    之身分證、建築物所有權狀、土地所有權狀等資料作為擔保
    ，乙○○、己○○因此收取與原本顯不相當之重利。
七、嗣經彰化縣警察局員警於96年7月16日18時許，前往乙○○
    位於彰化縣社頭鄉○○路○段227號住處及「小情人檳榔攤」
    搜索，查扣0000000000號行動電話1支、庚○○借貸資料1份
    、戊○○○借貸資料1份、陳氏清垂借貸資料1份、空白商業
    本票2本等物。員警並於96年7月17日10時許，前往己○○位
    於彰化縣員林鎮○○路103巷106號搜索，扣得己○○持用之
    0000000000號行動電話1支，並循線查悉上述六犯行。
八、案經彰化縣警察局移送臺灣彰化地方法院檢察署檢察官偵查
    後起訴。
    理  由
壹、有罪部分：
一、證據能力方面：
  (一)按刑事訴訟法第131條之1規定：「搜索，經受搜索人出於自
    願性同意者，得不使用搜索票。但執行人員應出示證件，並
    將其同意之意旨記載於筆錄。」此為經被搜索人同意之不要
    式搜索規定。又按又此規定「係因受搜索人既已自願放棄其
    隱私權，而同意任由執行搜索之公務員予以搜索，即毋庸按
    一般令狀程式為之。至所稱自願性同意云者，祇要受搜索人
    係在意思自主之情況下，表示同意為已足，要與其是否遭逮
    捕，喪失行動自由，分屬不同範疇，亦不因其有無他人陪同
    在場，而異其法律效果。上訴人等係經調查人員依法拘提、
    逮捕，而自願性同意帶同調查人員前往上揭製造毒品場所搜
    索其等所用以製毒之一干原料、物料，有其等拘票及警詢筆
    錄在卷可稽，難認有陳○○上訴意旨指為違法搜索之情形存
    在，原審未傳喚搜索人員予以查證，亦無證據調查職責未盡
    之違失可言。」（最高法院95年度台上字第4082號判決意旨
    參照），又按「至同意搜索，明定須經受搜索人『自願性』
    同意者，係指該同意必須出於受搜索人之自主性意願，非出
    自執行人員明示或暗示之強暴、脅迫、隱匿身份等不正方法
    ，或因受搜索人欠缺搜索之認識所致而言。法院對被告抗辯
    所謂『同意搜索』取得之證據，實非出於其自願性同意時，
    自應審查同意之人有無同意權限，執行人員曾否出示證件表
    明來意，是否將同意意旨記載於筆錄由受搜索人簽名或出具
    書面表明同意之旨，並應依徵求同意之地點及方式是否自然
    而非具威脅性，與同意者之主觀意識強弱、教育程度、智商
    及其自主意志是否經執行人員以不正之方法所屈服等一切情
    狀，加以綜合審酌判斷。」（最高法院96年度台上字第5184
    號判決意旨參照）本案警方96年5月31日下午5時30分許至
    晚上6時15分許，在彰化縣永靖鄉○○路與五汴頭路口，對
    被告辛○○所騎乘之車牌號碼SLH-407號機車、甲○○身上
    所揹咖啡色包包進行搜索，以及於96年5月31日晚上7時許
    ，在彰化縣員林鎮○○街5之1號甲○○住處進行搜索，二份
    搜索扣押筆錄均記載為被搜索人同意搜索（見A警卷P.7-9、
    P.13-16），經傳訊執行員警許子龍、陳坤男、許忠彥等三
    人，渠等大致證稱係因跟監辛○○、甲○○，經現譯台通報
    上述96 年5月31日下午4時18分之通話內容，認定被告辛○○及甲○○可能要進行交易，才予以攔查，且經警方出示證
    件後，是由被告甲○○自己打開咖啡色背包，發現裡面有槍
    枝及衛生紙包裝一團物品，請甲○○自己打開衛生紙才看到
    十顆子彈，並由被告辛○○自己打開機車坐墊下置物箱，發
    現置物箱裡紙盒內有槍枝半成品，現場研判應該還有改造工
    具，才經被告二人同意帶往其住家搜索等語（見審理筆錄
    P.4-21）。既然警方是聽到現譯台通報被告辛○○與甲○○
    身上備有槍彈，可能要去交易，情況急迫未能申請搜索票，
    且是經由被告辛○○、甲○○自己親手打開背包及機車坐墊
    ，所以被告辛○○甲○○已顯示其同意搜索之意思。況且被
    告辛○○甲○○在本院審理時當庭對證人三位警員之證詞都
    表示無意見，亦未曾陳述遭受何種強暴脅迫，且被告辛○○
    、甲○○均有高中以上學歷，身心健全，有足夠判斷能力，
    其等當場打開背包及坐墊時，至少已默示同意接受搜索，況
    且被告甲○○於本院審理中亦陳述是自己同意帶同警方回家
    進行搜索（見審理筆錄P.9），可知被告辛○○與甲○○在
    永靖鄉○○路與五汴頭路口進行搜索之過程，並受到任何不
    正方法脅迫同意，故本件實應構成上述刑事訴訟法第131 條
    之1同意搜索情形，故本案在上述兩次時地進行搜索均
    為合法，所扣得證物亦均有證據能力，應予敘明。
  (二)按被告以外之人於審判外之言詞或書面陳述，除法律有規定
    者外，不得作為證據，刑事訴訟法第159條第1項固定有明文
    。惟被告以外之人於審判外之陳述，雖不符第159條之1至第
    159條之4之規定，而經當事人於審判程序同意作為證據，法
    院審酌該言詞陳述或書面陳述作成時之情況，認為適當者，
    亦得為證據；當事人、代理人或辯護人於法院調查證據時，
    知有第159條第1項不得為證據之情形，而未於言詞辯論終結
    前聲明異議者，視為有前項之同意，同法第159條之5定有明
    文。下列被告（兼證人）甲○○於96年7月18日警訊筆錄中
    陳述部分，在本院審理中甲○○以證人身份作證時，經本院
    當庭提示先前筆錄，甲○○確認確實先前有此陳述，引為證
    詞之一部分，並給予其餘被告及其辯護人詰問之機會，故下
    列引用甲○○於警訊筆錄中陳述部分，已非傳聞證據，具有
    證據能力無疑。
  (三)按「現行刑事訴訟法關於『鑑定』之規定，除選任自然人充
    當鑑定人外，另設有囑託機關鑑定制度。依同法第一百九十
    八條、第二百零八條之規定，不論鑑定人或鑑定機關、團體
    ，固均應由法院、審判長、受命法官或檢察官視具體個案之
    需要而為選任、囑託，並依第二百零六條之規定，提出言詞
    或書面報告，始符合同法第一百五十九條第一項所定得作為
    證據之『法律有規定』之情形。否則所為之鑑定，仍屬傳聞
    證據。然於司法警察機關調查中之案件，為因應實務上，或
    因量大、或有急迫之現實需求，併例行性當然有鑑定之必要
    者，例如.. 槍彈有無殺傷力等鑑定，基於檢察一體原則，
    得由該管檢察長對於轄區內之案件，以事前概括選任鑑定人
    或囑託鑑定機關、團體之方式，俾便轄區內之司法警察官、
    司法警察對於調查中之此類案件，得即時送請先前已選任之
    鑑定人或囑託之鑑定機關、團體實施鑑定，以求時效（法務
    部九十二年九月一日法檢字第○九二○○三五○八三號函參
    照，刊載於法務部公報第三一二期）。此種由檢察機關概括
    選任鑑定人或概括囑託鑑定機關、團體，再轉知司法警察官
    、司法警察於調查犯罪時參考辦理之作為，法無明文禁止，
    係為因應現行刑事訴訟法增訂傳聞法則及其例外規定之實務
    運作而為。」（最高法院96年度台上字第2860號判決參照）
    下列引用之內政部警政署槍枝子彈鑑定報告，乃為檢察官親
    自選定之機關；或由司法警察依檢察官所概括囑託鑑定機關
    、團體所為之鑑定結果，與檢察官選任或囑託為鑑定者，性
    質上並無差異，同具有證據能力。又下列引用內政部（或內
    政部刑事警察局）補充說明回函，因刑事訴訟法第159條之4
    規定具有高度特別可信之文書如公務文書等，在兼具公示性
    、例行性或機械性、良心性及制裁性等原則下，雖屬傳聞證
    據，例外容許作為證據使用。且下列引用之警政署鑑定報告
    及補充回函，均係公務員職務上所製作之紀錄文書、證明文
    書，且均說明詳細理由及所憑依據，且均是公務員本於職務
    上製作，有其長期訓練之基礎，故均有證據能力無疑。至於
    內政部97年6月18日補充說明回函，係因本院先將相關問題
    函請內政部警政署說明，而該署依公文程序簽請到部會層級
    批核後，以內政部名義行文，此由承辦人是「警務正」身分
    而決行者仍可使用內政部長名義發文，即可得知，並非如檢
    察官所陳述有受詢問對象與函覆機關不一致情形，此應予說
    明。
  (四)本判決其餘引用之證人戊○○○警訊筆錄、通訊監察譯文、
    及其他證據，被告、辯護人、檢察官均同意具有證據能力，
    故下列證據之證據能力均無疑問。
二、認定事實所憑之證據及理由：
  (一)被告乙○○於本院審理中，僅承認有重利犯行，但否認持
    有槍枝子彈及管制零件，辯稱：扣案甲○○咖啡色背包及他
    家裡的一顆子彈，都不是我的，與我無關，我也沒有販賣子
    彈，警察在元發玩具行跟拍我身上所揹咖啡色背包，與甲○○的扣案咖啡色背包，並不是同一個背包云云。被告己○○於警訊、審理中均否認有何重利犯行，辯稱：乙○○跟我
    是同事，我在鋒展汽車當經理，他是業務員，他在電話譯文
    中說要跟我『對帳』是對公司業務的帳，我不是乙○○的金
    主，也沒有共同從事重利犯行。被告辛○○於96年7月17
    日以後之警訊筆錄、偵訊、本院審理中，均承認犯罪事實三
    、四之寄藏子彈、改造手槍、槍管等事實，並於本院審理期
    日訊問事實時，承認有打算販賣子彈給「佑龍」之事實。
    被告甲○○於警偵訊、本院審理時，均承認：犯罪事實三、
    四之寄藏改造手槍、子彈、槍管零件等事實。
  (二)扣案違禁物經鑑定及經本院函詢，彙整結果如下：
 ┌───┬────────┬────────────────────┐
 │查扣時│查扣物品        │彙整鑑定結果                            │
 │間、地│                │                                        │
 │點、持│                │                                        │
 │有人  │                │                                        │
 ├───┼──┬─────┼────────────────────┤
 │96年5 │SLH │槍管1支   │1.內政部刑事警察局96年7月20日刑鑑字第   │
 │月31日│-407│【鑑定報告│  0000000000號鑑定書，認係土造金屬槍管。│
 │下午5 │號機│照片編號  │  （96年度偵字第5356號卷P.66）          │
 │時30  │車置│13-14】   │2.內政部內授警字第0970870876號函示意見，│
 │分許至│物箱│          │  認定為公告查禁之槍砲主要組成零件（本院│
 │晚上6 │內起│          │  卷內）                                │
 │時15分│出  │          │                                        │
 │許，在├──┼─────┼────────────────────┤
 │彰化縣│林亭│黑色手槍仿│內政部刑事警察局96年7月20日刑鑑字第     │
 │永靖鄉│君身│BERETTA廠 │0000000000號鑑定書（96年度偵字第5356號卷│
 │中山路│上所│M9型半自動│P.65）：送鑑改造手槍（黑色）壹支（槍枝管│
 │與五汴│背之│手槍1 支（│制編號0000000000），認係改造手槍，由仿  │
 │頭路口│上開│槍枝管制編│BERETTA廠M9型半自動手槍製造之槍枝，換裝 │
 │查獲。│咖啡│號00000000│土造金屬槍管而成，擊發功能正常，可供擊發│
 │      │色背│92號、含搭│適用子彈使用，研判具殺傷力。            │
 │      │包內│配使用之彈│                                        │
 │      │    │匣一個）【│                                        │
 │      │    │鑑定照片  │                                        │
 │      │    │1-4】     │                                        │
 │      │    ├─────┼────────────────────┤
 │      │    │子彈13顆（│1.內政部刑事警察局96年7月20日刑鑑字第   │
 │      │    │其中，5 顆│  0000000000號鑑定書（96年度偵字第5356號│
 │      │    │有殺傷力、│  卷P.66）：認均係土造子彈，具直徑8.7   │
 │      │    │餘8顆無殺 │  +-0.5mm金屬彈頭，採樣4顆試射；2顆可擊 │
 │      │    │傷力）【鑑│  發，認具殺傷力；2顆，無法擊發，認不具 │
 │      │    │定報告照片│  殺傷力。                              │
 │      │    │編號10-11 │2.警政署第2次補充意見，96年11月16日刑鑑 │
 │      │    │】        │  字第0960152795號函（96年度偵字第5356  │
 │      │    │          │  號卷P.94）：送鑑未試射子彈9顆，經試射 │
 │      │    │          │  ，3顆可擊發，認具殺傷力、1顆雖可擊發惟│
 │      │    │          │  發射動能不足，認不具殺傷力；5顆無法擊 │
 │      │    │          │  發，認不具殺傷力。                    │
 ├───┼──┴─────┼────────────────────┤
 │96年5 │子彈一顆【鑑定報│內政部刑事警察局96年7月20日刑鑑字第     │
 │月31日│告照片20-11】   │0000000000號鑑定書：認係土造金屬子彈，具│
 │晚上7 │                │直徑7.99mm金屬彈頭，經試射，可擊發，認具│
 │時許，│                │殺傷力。（96年度偵字第5356號卷P.66）    │
 │在林亭│                │                                        │
 │君彰化│                │                                        │
 │縣員林│                │                                        │
 │鎮興華│                │                                        │
 │街5之1│                │                                        │
 │號查獲│                │                                        │
 └───┴────────┴────────────────────┘
  (三)上述管制零件槍管一支，是在機車置物箱內一個華山牌紙盒
    內起出，而警方跟監照片確實顯示被告乙○○由「元發玩具
    行」走出來時即持有該紙盒，乙○○三人回到「小情人檳榔
    攤」後，再從檳榔攤走出時，即由甲○○手持該紙盒放入機
    車置物箱內（見B警卷P.73跟監照片）。被告（兼證人）辛○○於審理中結證稱：「（乙○○在檳榔攤把玩具槍交給你
    時，你有無看到槍盒裡面除了槍之外，還有無什麼東西？）
    槍管，那是乙○○當著我及甲○○的面從小情人檳榔攤地毯
    下拿起來放入紙盒中。」（審理筆錄P.27），辛○○先前於
    96年7月19日檢察官偵訊中結證（96年度偵字第5356號卷P.5
    3）內容亦同。核與被告（兼證人）甲○○於96年7月19日檢
    察官偵訊筆錄中結證（96年度偵字第5356號卷P.57）：「我
    就跟辛○○在5月31日下午2時30分許，由辛○○騎機車載我
    去小情人檳榔攤找乙○○，見到乙○○後他說他要去溪湖鎮
    ○道具槍，後來他就開車載我與辛○○前往溪湖元發玩具店
    買模型槍，他買了一支模型槍後就出來，是用盒子裝的，出
    來後就開車載我們回小情人檳榔攤，回來後他從檳榔攤裡拿
    出一支槍管，放到盒子裡，叫我們拿去藏放。」等語，互核
    一致。且被告乙○○確實經營小情人檳榔攤，當被告辛○○
    、甲○○從檳榔攤裡手持紙盒一個走出來，上車後不久隨即
    被查獲該紙盒內有管制零件槍管一支，被告辛○○與甲○○
    證稱是被告乙○○由檳榔攤地毯下拿出來，要求被告辛○○
    甲○○藏放等語，此一證詞與客觀情狀相吻合，可堪採信，
    被告乙○○持有管制零件之犯行，被告辛○○、甲○○寄藏
    管制零件之犯行，均可認定。
  (四)在被告甲○○身上背包內起出之改造手槍及子彈，跟監照片
    顯示被告甲○○是自小情人檳榔攤離開時就持有。而警方在
    溪湖鎮元發玩具行外跟監乙○○時，對乙○○等三人錄影蒐
    證，乙○○自己亦背著相同之咖啡色背包，經本院勘驗錄影
    光碟，乙○○所斜揹的咖啡色背包與扣案甲○○身上的背包
    ，有多處特徵吻合：背帶在乙○○左胸位置、與連結背包
    本體位置，共有兩個金屬環扣，核與扣案背包特徵吻合。又
    扣案背包雖然是塑膠尼龍材質，但在正面覆蓋部分，有Ｕ
    形皮面覆蓋。在跟監錄影中顯示被告乙○○所揹背包，在背
    包正面覆蓋的下方及兩邊有明顯亮光反光，中間比較沒有反
    光，該反光應該就是扣案皮包上皮面反光（見本院97年7月
    16日勘驗筆錄、B警卷P.73照片、A警卷P.33照片）。又被告
    （兼證人）辛○○於本院審理中，證稱扣案咖啡色背包就是
    被告乙○○在小情人檳榔攤交付給甲○○的（見審理筆錄P.
    25-28）。又被告（兼證人）甲○○於本院審理中結證稱：
    「（咖啡色背包你最早看到是在何時？）就是第一次進小情
    人檳榔攤就看到乙○○揹著，直到他帶我們去元發玩具店再
    回到小情人檳榔攤，背包一直都是乙○○揹著也沒有交給任
    何人。」等語（見本院審理筆錄P.45），以及被告（兼證人
    ）甲○○於96年7月19日檢察官偵訊筆錄中結證（96年度偵
    字第5356號卷P.57）：「我們要騎機車回去時，他【指：乙○○】就將身上所背的袋子交給我，盒子交給辛○○，我們
    就騎車出來要回家就被警察查獲。」等語，均直指是被告乙○○將該內藏改造手槍子彈之咖啡色背包交給被告甲○○，
    並囑託甲○○與辛○○保管，而被告乙○○也曾在檢察官偵
    訊中坦承：錄影光碟中咖啡色背包是乙○○自己所有（見96
    年度偵字第6822號卷P.19），所以藏放在背包裡的改造手槍
    子彈應該也是被告乙○○所有，故綜合上述證據，被告乙○○持有改造手槍、子彈之犯行，以及被告辛○○、甲○○寄
    藏改造手槍、子彈之犯行，事證明確，均可認定。
  (五)上述在甲○○家中起出之子彈一顆，被告（兼證人）辛○○
    於本院審理中結證稱：「（5月31日那天你及甲○○均同意
    家裡被搜索，並且均被扣到改造工具及子彈，這些東西如何
    來的？）乙○○本來拿來我家要放在我家，當天我就再拿給
    甲○○。（你在準備程序說你家出入不方便所以你才轉託甲○○？）是的。（你為何要幫乙○○藏放這些改造的子彈..
    ？）因為我有向他借錢，我幫他的忙就不用還錢。」「（
    96年5月16日下午5時26分乙○○打電話給你問東西在哪裡，
    你說一樣，在甲○○那裡，你說的東西是什麼？提示通聯譯
    文並告以要旨）就是之前甲○○寄藏的那些子彈及工具。」
    等語（見本院審理筆錄P.31、P.39）。又經被告（兼證人）
    甲○○於本院審理中結證稱：「（在你家中查獲的東西是辛○○拿到你家的嗎？）是在辛○○家裡他拿給我的。（你是
    否知道這些東西是乙○○寄放的？）我知道是乙○○的。」
    等語，且96年5月16日17時26分起確實有如下之通訊監察譯
    文（96年度聲字第223號卷P.10）：
 ┌──────────────────────────┐
 │乙○○（0000000000號手機）：啊！你那個東西勒？      │
 │辛○○（0000000000號手機）：一樣在那邊，「亭君」那喔│
 │                            ！                      │
 └──────────────────────────┘
    佐以上述共同被告之供述，可知被告乙○○持有該一顆子彈
    ，並由被告辛○○先代為寄藏，事後再由被告甲○○加入寄
    藏，改藏放在甲○○家中，所以才有上述96年5月16日之通
    訊監察譯文可稽。故被告乙○○持有子彈，被告辛○○、甲○○共同寄藏子彈之犯行，事證明確，均可確定。
  (六)警方於96年5月31日在永靖鄉○○路與五汴頭路口攔下辛○○、甲○○，主要是依據現譯台通報監聽到即將交易之訊息
    。該通96年5月31日16時18分，辛○○持用乙○○之0000000
    000號手機，撥打給丙○○（辛○○之妻）0000000000號手
    機，譯文如下：
┌───────────────────────┐
│辛○○：喂！你打給『佑龍』跟他說東西拿來了。  │
│丙○○：這樣，要拿到哪。                      │
│辛○○：拿到哪，晚上啦。                      │
│丙○○：喔。                                  │
│辛○○：跟他說東西拿到，錢準備好！            │
│丙○○：好。                                  │
│辛○○：你知道電話幾號嗎？                    │
│丙○○：嗯，什麼錢拿到這樣給他說，他就知道嗎？│
│辛○○：油拿好了啦。                          │
│丙○○：好，                                  │
│辛○○：嗯，叫他來拿啦。                      │
│丙○○：好啦。                                │
└───────────────────────┘
    而且警方在永靖鄉○○路與五汴頭路口經辛○○、甲○○同
    意進行搜索時，現場查扣子彈13顆，依蒐證照片顯示，其中
    10顆子彈是以衛生紙包裝起來，另3顆是放在彈匣中（見A警
    卷P.33蒐證照片），此顯有可疑之處，子彈既然是要配合槍
    枝使用，一般歹徒都會將子彈儘可能放在彈匣中，不會另外
    包裝。關於上述譯文與可疑的扣案物情狀，被告（兼證人）
    辛○○於審理中結證稱：「（請審判長提示警卷第180頁96
    年5月31日監聽譯文，這通電話你打給丙○○叫她跟佑龍說
    什麼？提示並告以要旨）說『油』準備好了，油就是子彈。
    我叫丙○○轉達給佑龍知道。（這個部分你是否要把子彈賣
    給佑龍？）不是我要賣的。（是何人要賣的？）乙○○要賣
    的。... （所以你知道乙○○要賣子彈給佑龍，你也一起聯
    絡佑龍，乙○○已經把子彈準備好要賣的事情？）我知道他
    要賣，我只是要問電話而已，我沒有要幫他聯絡。（你是否
    知道佑龍如何向乙○○買子彈..？）不知道。（你說你不知
    道乙○○與佑龍交易子彈的過程，你也沒有要去找佑龍，你
    只是要幫忙問電話號碼，但是為何要丙○○轉告佑龍將錢給
    準備好？）我只是想請我太太聯繫一下，我太太不要。」等
    語（審理筆錄P.29），證述是受被告乙○○指示聯絡「佑龍
    」，且是被告乙○○要販賣子彈。核與辛○○先前於96年7
    月18日警訊筆錄內容（96年度聲字第223號卷P.5），以及被
    告甲○○於96年7月18日警詢筆錄（96年度聲字第223號卷
    P.17、P.17背面）中陳述：「（提示通訊監察譯文96年5月
    31日16時18分…辛○○、丙○○通話.. 內容是何意？）當
    時我與乙○○、辛○○在一起，乙○○叫辛○○打電話聯絡
   『佑龍』說他要買的10顆制式子彈已經準備好了。被警方查
    獲13顆制式子彈中就有10顆是要賣給『佑龍』的。（你與辛○○被警方查獲持有槍枝及子彈時，是否要將子彈運送給『
    佑龍』？）不是，乙○○先叫我們藏起，等乙○○與『佑龍
    』接洽後，再將子彈交給乙○○交貨。（乙○○以每顆子彈
    多少錢販售？）我不知道。（『佑龍』真實姓名…？）我不
    知道，我是跟辛○○因廟會出陣，見過幾次面，所以才跟佑
    龍認識，但是不熟，所以我不知道他住在哪裡，也不知道他
    的名字。」等語，互核一致。被告乙○○既然已經指使被告
    辛○○今晚聯絡到「佑龍」取貨，而且「佑龍」確實有其人
    ，乙○○已經準備好10顆子彈另以衛生紙包裝，且辛○○已
    經著手利用不知情之丙○○聯絡「佑龍」，只是丙○○撥打
    「佑龍」時無人接聽因而聯絡失敗（詳後述），此一聯絡失
    敗只是短暫情況，辛○○與乙○○仍然可以繼續聯絡「佑龍
    」見面，誠如證人甲○○警訊中所證述，當日乙○○指示要
    暫時將子彈藏起來，待聯絡上「佑龍」後再交貨，因此若非
    警方及時破獲，被告乙○○與辛○○極可能會販賣子彈成功
    ，故此時已經極為接近於販賣見面交付之階段，故已著手犯
    行無疑，並非預備行為。被告乙○○指揮策劃販賣子彈，被
    告辛○○負責聯絡買家，被告乙○○、辛○○二人均有犯意
    聯絡與行為分擔，故販賣子彈未遂罪之犯行，事證明確，犯
    行已可認定。
  (七)重利罪部分，被告乙○○於96年7月17日檢察官偵訊筆錄中
    自白（96年度偵字第6822號卷P.18）：「（警方在你車上所
    查獲的物品是否為你所有？）是。（為何會有這此東西？）
    是庚○○及丁○○○。.. （丁○○○向你借多少？）3萬元
    ，利息10天3千元。（為何丁○○○要簽6萬元本票給你？）
    因為要給丁○○○心裡壓力。」「（庚○○向你借多少？利
    息如何計算？）庚○○跟我借6萬，拿身分證及士地所有權
    狀影本及簽一張6萬元本票來做擔保。他要借一個星期，所
    以利息是10天3000元。」等語。以及在本院訊問事實時坦承
    放貸5萬元給戊○○○，並預先扣除5000元，並約定50天每
    天還款1千元等情（見審理筆錄P.64）。又佐以：
  放貸給戊○○○部分，有證人戊○○○於96年7月17日警詢
    筆錄（B警卷P.64）中證述：「（你於何時？於何處向乙○○借款？…）約於96年6月29日晚上去他經營的檳榔攤【彰
    化縣永靖鄉○○路○段562號旁小情人檳榔攤】，跟他借的。
    沒有抵押物品。簽具5萬元本票1張。（利息如何計算？…）
    我跟阿棟借5萬元，實際拿到4萬5000元，然後每天還1000元
    ，還5萬元。我已經還15天了。（你每天還款1000 元，有無
    收據？…）沒有開具收據，都是阿棟來跟我收的。（你向乙○○借款幾次？）第1次。（你向乙○○借款所需支付之利
    息，你是否知道為高利貸？）我知道。（你為何還要向乙○○借款，不向銀行貸款？）因為我是跟朋友借錢，後來我朋
    友要回越南，我沒辦法才向乙○○借錢。因為我是結婚過來
    臺灣，還沒有拿到身份證，所以沒辦法向銀行借。（你是向
    何人辦理借款事宜？）我是向乙○○借的。（警方所查扣本
    票一張【本票號380047】及居留證、健保卡，是否為你簽具
    及提供給乙○○？）是的。」等語，並有警方在被告乙○○
    車上扣得戊○○○居留證及健保卡影本、96年6月28日本票5
    萬元一張（影本於B警卷P.109-111）可資佐證。被告收取利
    率高達年息73％（計算式：5000 ÷50000×365÷50＝0.73
    ），此等異於尋常之高額利率，不僅與民法第203條所定之
    週年利率5％之法定利率，及同法第205條所定之最高利率週
    年利率20％之限制，相去甚遠，且與目前銀行放款利率及一
    般民間利息相較，亦過於懸殊，衡諸目前社會經濟情況，被
    告等人確係取得與原本顯不相當之重利，至為明顯。借款人
    戊○○○為越南籍配偶，在台灣尚未取得身分證，工作謀生
    困難，屬於經濟弱勢，被告乙○○利用戊○○○急迫輕率無
    經驗之狀態，訂立超出一般放款利率之嚴苛貸款條件，收取
    重利，構成重利罪犯行，事證明確，犯行已可認定。
  放貸給證人庚○○部分，證人庚○○於96年11月27日偵訊筆
    錄中結證（96年度偵字第6822號卷P.37）：「（提示本票影
    本，這是否你所簽？）是。（本票是開立給誰？）是我當初
    跟『阿棟』周轉，所以我開了本票給他。（你向他周轉多少
    錢？）3萬元，這是7月份向他借的，借了3萬元。（利息如
    何計算？）當時先扣了第一期利息1800元，1萬元每月就有
    600元的利息。（後來本金有無還給他？）因為我經濟上有
    困難，所以還沒有還給他，我有向他說一個月要還5000元，
    他也同意，但目前還是沒還。（這段期間你有無還他利息？
    ）沒有。（你借錢時除了本票還有用什麼抵押？）我只有簽
    本票給他，還有影印所有權狀、駕照、身分證，並簽立借據
    。」等語，並有警方在乙○○處扣得庚○○駕照影本一張、
    96 年7月10日面額6萬元本票一張、借據、身分證影本、土
    地建物權狀影本（影本於B警卷P.104-108）等可資佐證。被
    告收取利率高達年息72％（計算式：1800÷30000×12＝0.7
    2），與民法規定最高利息以及一般民間利息相較，仍為懸
    殊，已如前述。借款人庚○○係因房貸壓力，短期向被告乙○○周轉，被告乙○○利用庚○○急迫之狀態，訂立超出一
    般放款利率之嚴苛貸款條件，收取重利，構成重利罪犯行，
    事證明確，犯行已可認定。
  放貸給丁○○○部分，被告乙○○已自白是放貸30000元，
    每十天收取3000元利息，核算為年息365％之暴利（計算式
    ：3000÷30000×365÷10＝3.65）並有警方在乙○○車上扣
    得丁○○○國民身分證影本一張、96年6月11日面額6 萬元
    本票一張（B警卷P.117-119）等可資佐證。雖然丁○○○未
    曾在警偵訊中製作筆錄，且經本院傳喚不到，但丁○○○身
    分證記載出生地越南，但配偶空白，故應是外籍新娘取得身
    分證後且已離婚之狀態，衡情其經濟狀況應屬困窘，有迫不
    得已之因素，才會接受年利率365％之嚴苛借款條件，此一
    判斷並非違背常情，故被告乙○○趁人急迫、輕率、無經驗
    之情狀貸予款項，收取重利，犯行事證明確，已可認定。
  (八)被告己○○雖否認參與上述被告乙○○之重利犯行，然查：
  96年5月25日19時21分，己○○使用0000000000號行動電話
    與乙○○0000000000號手機通話，有如下對話譯文（B警卷
    P.157）：
    ┌───────────────────────┐
    │乙○○：喂！哥！                              │
    │己○○：ㄏ！安那！                            │
    │乙○○：阿！我今天帳跟你報錯了！我昏昏我！    │
    │己○○：安那！                                │
    │己○○：沒有啦！一支一支小姐我沒有入帳啦難怪帳│
    │        會差那麼多？                          │
    │己○○：沒有關係阿！下一支就會減下來了！      │
    │乙○○：我先跟你講一下：                      │
    └───────────────────────┘
    又96年6月27日17時52分乙○○與己○○，以同樣上述兩支
    電話號碼通聯（B警卷P.158），譯文內容有：
    ┌───────────────────────┐
    │乙○○：ㄟ！哥！                              │
    │己○○：等一下...等一下..暫緩不要公司這裡對！ │
    │乙○○：安ㄋㄏ！                              │
    │己○○：對！賢兄來這裡，窩在這裡怎麼對！      │
    │....                                          │
    │己○○：另外再跟你約時間！                    │
    │乙○○：好啦！現在去太晚了！                  │
    │己○○：什麼太晚？                            │
    │乙○○：小姐都有的很晚阿！                    │
    │己○○：不是啦，你昨天、前兩天的不是都敲好了？│
    │乙○○：什麼東西？                            │
    │己○○：帳阿！                                │
    │乙○○：都列到今天阿！                        │
    │己○○：你入到今天嗎？                        │
    │乙○○：ㄏ阿！                                │
    │己○○：這樣都對開就好阿！                    │
    └───────────────────────┘
    被告己○○雖辯稱上述二通譯文中「對帳」是對販售汽車的
    帳款，不是對重利的帳款，然乙○○說「小姐有的都很晚」
    極可能是指越南女子上班到很晚之意思，乙○○說「一支一
    支小姐我沒有入帳啦」應該是對越南女子放貸沒有入帳。而
    且被告己○○在上述第二通譯文中說：公司這邊有人不方便
    對帳；可見該款項有秘密性質，不宜讓第三人知悉，所以該
    款項應非賣車帳款。
  又96年5月12日19時4分，己○○主動撥打給乙○○（電話號
    碼與上述相同）通聯譯文如下（B警卷P.155背面）：
    ┌───────────────────────┐
    │乙○○：喂！哥！安那！                        │
    │己○○：阿原他沒有過來，傍晚的時候有打電話給我│
    │        啦！                                  │
    │乙○○：ㄏ                                    │
    │己○○：我們下午說的那一件事阿！              │
    │乙○○：ㄏ                                    │
    │己○○：阿！跟我講說！哥！兄ㄟ！他那個利息三千│
    │        這一兩天比較不方便，讓他按一下！      │
    │乙○○：ㄏ                                    │
    │己○○：跟我講這樣啦                          │
    │乙○○：阿你怎樣講！                          │
    │己○○：我跟他講！不是啦！阿原這不是利息的問題│
    │        啦                                    │
    │乙○○：ㄏ                                    │
    │己○○：就跟我們下午講的阿！                  │
    │乙○○：ㄏ！                                  │
    │己○○：大家還是要處理一下，我現在也很需要用錢│
    │        阿！                                  │
    │乙○○：ㄏ！                                  │
    │己○○：我跟他這樣講啦！                      │
    │乙○○：ㄏㄏ！啊他怎樣講！                    │
    │己○○：他說好啦他才要趕緊去想辦法啦！        │
    │乙○○：ㄏ！好啦！                            │
    │己○○：讓你瞭解一下！                        │
    │乙○○：大概就是這樣喔！                      │
    │己○○：ㄏ啦！ㄏ                              │
    │乙○○：好！                                  │
    └───────────────────────┘
    又96年5月19日18時6分，乙○○使用0000000000號手機打給
    己○○0000000000號手機，譯文如下（B警卷P.157）：
    ┌───────────────────────┐
    │己○○：喂！你好！                            │
    │乙○○：喂！哥！                              │
    │己○○：呦！                                  │
    │乙○○：你打給我喔！                          │
    │己○○：ㄏ啊！那個！我跟你你說喔！            │
    │乙○○：ㄏ！                                  │
    │己○○：港尾那群！ㄏ！我跟你建議！            │
    │乙○○：ㄏ啊！                                │
    │己○○：港尾那裡啦！                          │
    │乙○○：ㄏ                                    │
    │己○○：我跟你建議一個方法啦！                │
    │乙○○：ㄣ                                    │
    │己○○：你如果說是5千嗎，你跟他說今天有多少嗎 │
    │        ？                                    │
    │乙○○：ㄣ                                    │
    │己○○：三千也好！二千！也好先好！分二次！    │
    │乙○○：我知道！我知道！                      │
    │己○○：你如果分兩次、三次他就那個了嗎！      │
    │乙○○：對阿！總是一個解脫的發法阿！          │
    │己○○：ㄏ阿！他困苦、困苦這樣是最好的處理方法│
    │        阿！不然怎樣！                        │
    │乙○○：對阿！我知道阿！                      │
    │己○○：ㄏ阿！你用這個角度下去處理看看！      │
    │乙○○：好好好！                              │
    └───────────────────────┘
    上述二通譯文雖然不是直接關於借款人「戊○○○、丁○○○、庚○○」借款催討的談話內容，但是96年5月12日譯文
    被告己○○竟主動打電話給乙○○，抱怨有一位借款人阿原
    利息三千元繳不出來，己○○自己向阿原說「這不是利息的
    問題」「我現在也很需要用錢」，足資證明被告己○○也有
    參與放款經營業務，並非單純與乙○○有借貸關係而已。又
    96年5月19日因為被告己○○先打電話給被告乙○○，被告
    乙○○回撥給被告己○○，聽被告己○○指導如何收款，如
    果要收五千元利息，可以向貸款人說三千也好、二千也好，
    可以分批入帳等，此通譯文足資證明被告己○○並非單純借
    款給被告乙○○，甚至有積極指導被告乙○○如何收款之行
    為。
  又再往勾稽相相關通訊監察譯文，96年3月28日18時6分，被
    告己○○使用0000000000號行動電話主動打給被告乙○○
    0000000000號手機，有如下對話（B警卷P.153）：
    ┌───────────────────────┐
    │己○○：你那邊夠嗎？                          │
    │乙○○：不夠，我剛又放一塊，等一下還要4塊     │
    │己○○：阿！你收回來的不夠嗎？                │
    │乙○○：不夠！                                │
    │己○○：好啦！我先回家洗澡，等一下再到公司。  │
    │乙○○：我現在在港尾，我慢慢開。              │
    └───────────────────────┘
     96年3月28日19時32分，被告己○○主動打電話給被告乙○○（電話號碼與譯文出處均同上）：
    ┌───────────────────────┐
    │己○○：阿棟，你那邊夠嗎？                    │
    │乙○○：夠夠..我都收回來了，我身上有4-5萬元   │
    │己○○：夠就好，我等一下要出外縣市。          │
    └───────────────────────┘
     96年4月1日12時30分，被告乙○○使用0000000000號手機
     聯絡被告己○○0000000000號手機，譯文如下（B警卷P.15
     4）：
    ┌───────────────────────┐
    │乙○○：哥，你在睡覺了喔！                    │
    │己○○：ㄟ                                    │
    │乙○○：我要跟你拿錢。三萬                    │
    │己○○：你今天收的不夠嗎？                    │
    │乙○○：不夠，昨天都放出去！                  │
    │己○○：好！我等一下拿過去給你，你在公司等我一│
    │        下。                                  │
    └───────────────────────┘
    前述第一、二通譯文竟是被告己○○主動打給被告乙○○，
    問乙○○身上現金夠嗎？被告乙○○坦白說明「我剛又放一
    塊（指1萬元），等一下還要4塊（指4萬元）」，而且第三
    通電話被告乙○○一開口就要拿3萬元，根本不像借錢的口
    氣，被告己○○還說等一下要主動拿錢去給被告乙○○，更
    與一般借款情形（借款人應前往放款人家中借錢）有違，被
    告己○○辯稱此僅為單純借貸關係云云，即難採信。
  綜合上述通訊監察譯文，足認被告己○○與乙○○係長久共
    同經營高利貸事業，且被告己○○提供現金並指導被告乙○○如何催收，兩人時常對帳，且最後監聽時間96年6月27日
    與96年6月11日至7月10日戊○○○、丁○○○、庚○○等三
    人借款之時間亦有重疊，足堪認定被告己○○確實共犯重利
    罪行，事證明確，犯行亦可認定。
三、論罪科刑：
  (一)核被告乙○○所為，犯罪事實二部分，係犯槍砲彈藥刀械
    管制條例第8條第4項之未經許可持有改造手槍罪、同條例第
    12條第4項之未經許可持有子彈罪、同條例第13條第4項之未
    經許可持有手槍主要零件罪。按非法持有、寄藏、出借槍砲
    彈藥刀械等違禁物，所侵害者為社會法益，如所持有、寄藏
    或出借客體之種類相同（如同為子彈者），縱令同種類之客
    體有數個（如數顆子彈），仍為單純一罪，不發生想像競合
    犯之問題；若同時持有、寄藏或出借2不相同種類之客體（
    如同時持有手槍及子彈），則為一行為觸犯數罪名之想像上
    競合犯（最高法院82年度臺上字第5303號判決要旨參照）。
    被告乙○○未坦承持有上述違禁物品，亦未曾供述究竟係同
    時或分別持有上述物品，全卷亦無其他證據顯示上述物品係
    不同時間持有，故基於罪疑惟輕原則，可認定被告乙○○係
    同時持有上述三項違禁物，應從想像競合規定，從一重之槍
    砲彈藥刀械管制條例第8條第4項之未經許可持有改造手槍罪
    論處。犯罪事實四部分，係犯槍砲彈藥刀械管制條例第12
    條第5項、第1項販賣子彈未遂罪。犯罪事實六部分，係犯
    三個刑法第344條重利罪。又乙○○所犯上述持有改手槍
    罪、販賣子彈未遂罪、三個重利罪，犯罪時間不同，犯
    意個別，應分論併罰之。又起訴書犯罪事實一(一)3.部分已經
    敘述乙○○將自己預藏於地毯下之槍管拿出來交付辛○○，
    故針對被告乙○○持有管制零件罪部分，已經起訴，且本院
    認定此與之持有改造手槍、子彈罪有想像競合之裁判上一罪
    關係，當為起訴效力所及，並予敘明。
  (二)核被告辛○○所為，犯罪事實三部分，係犯槍砲彈藥刀械
    管制條例第12條第4項之未經許可，寄藏子彈罪。犯罪事
    實四部分，係犯槍砲彈藥刀械管制條例第8條第4項之未經許
    可寄藏改造手槍罪、同條例第12條第4項之未經許可寄藏子
    彈罪、同條例第13條第4項之未經許可寄藏手槍主要零件罪
    、及同條例第12條第5項、第1項販賣子彈未遂罪。被告辛○○於96年5月31日下午4時許在返回檳榔攤過程中先參與販賣
    子彈罪，迨回到檳榔攤後又從被告乙○○手中取過改造手槍
    、子彈、管制零件而寄藏之，著手販賣與寄藏之時間極為接
    近，不宜強行切割為二種犯行，否則有過度評價之疑慮。檢
    察官97年4月17日補充理由書亦認定此為想像競合關係，故
    應依刑法第55條，從一重論以槍砲彈藥刀械管制條例第8條
    第4項之未經許可寄藏改造手槍罪。又辛○○上述寄藏子
    彈與寄藏改造手槍，犯罪時間相差1至2月，犯意個別，應
    分論併罰之。寄藏管制零件罪部分，與起訴書所載寄藏改造
    手槍部分有想像競合之裁判上一罪關係，併為起訴效力所及
    ，並予敘明。又起訴書及補充理由書均指訴被告辛○○就上
    述犯罪事實四部分係犯未經許可「持有」改造手槍、子彈罪
    嫌，然「持有」與「寄藏」本為高度低度關係，「寄藏」與
    「持有」，均係將物置於自己實力支配之下，僅寄藏必先有
    他人之持有行為，而後始為之受寄代藏而已（最高法院92年
    度臺上字第3709號判決意旨可參），故寄藏之受人委託代為
    保管，其保管之本身，亦屬持有，不過，此之持有係受寄之
    當然結果，法律上自宜僅就「寄藏」行為為包括之評價，不
    應另就「持有」予以論罪（最高法院74年台上字第3400號判
    例參照），本院認定被告辛○○於犯罪事實四應構成「寄藏
    」罪名，惟寄藏與持有均屬同一條項，並無變更法條之問題
    ，本院亦於審理期日告知此部分法律適用意旨（見審理筆錄
    P.2 ）。
  (三)核被告甲○○所為，犯罪事實三部分，係犯槍砲彈藥刀械
    管制條例第12條第4項之未經許可，寄藏子彈罪。犯罪事
    實四部分，係犯槍砲彈藥刀械管制條例第8條第4項之未經許
    可寄藏改造手槍罪、同條例第12條第4項之未經許可寄藏子
    彈罪、同條例第13條第4項之未經許可寄藏手槍主要零件罪
    。被告甲○○於96年5月31日下午回到檳榔攤後又從被告乙○○手中取過改造手槍、子彈、管制零件而寄藏之，為單一
    行為觸犯數罪名，為想像競合關係，故應依刑法第55條從一
    重論以槍砲彈藥刀械管制條例第8條第4項之未經許可寄藏改
    造手槍罪。又辛○○上述寄藏子彈與寄藏改造手槍，犯
    罪時間相差1至2月，犯意個別，應分論併罰之。寄藏管制零
    件罪部分，與起訴書所載寄藏改造手槍部分有想像競合之裁
    判上一罪關係，併為起訴效力所及，並予敘明。被告甲○○
    被起訴「持有」管制手槍、子彈部分，應構成「寄藏」罪名
    ，理由同上。
  (四)核被告己○○於犯罪事實六部分，係犯三個刑法第344條重
    利罪。三罪犯罪時間不同，應分論併罰。
  (五)被告辛○○、甲○○就犯罪事實三、四為被告乙○○寄藏子
    彈、改造手槍、管制零件部分，被告辛○○、甲○○二人均
    有犯意聯絡及行為分擔，均應論以共同正犯。又被告辛○○
    與乙○○就販賣子彈未遂部分，及被告乙○○、己○○二人
    就重利罪部分，均有犯意聯絡及行為分擔，均應論以共同正
    犯。又被告辛○○利用不知情之丙○○聯絡買主「佑龍」，
    應論以間接正犯。
  (六)被告乙○○、己○○、辛○○此有台灣彰化地方法院檢察署
    刑案資料查註紀錄表乙紙附卷可稽，被告辛○○其受此有期
    徒刑執行完畢後，被告乙○○與己○○受強制工作執行完畢
    後，均於五年以內再犯有期徒刑以上之罪，均應依累犯規定
    加重其刑。又被告乙○○、辛○○販賣子彈部分僅為未遂犯
    ，應依刑法第25條第2項減輕其刑（按上述累犯加重後刑度
    先加後減之）。又被告甲○○所犯「寄藏改造手槍罪」部分
    ，法定刑度為最輕本刑三年以上有期徒刑，併科新臺幣700
    萬元以下罰金之重罪，惟被告甲○○在本案發生前並無任何
    刑事前科，有臺灣高等法院被告全國前案紀錄表在卷可按，
    考量被告甲○○自始坦承犯行，係因年紀尚輕，涉世未深，
    在向被告乙○○借錢無法償還之情形下，被利用而涉入犯罪
    ，因一時不察且係在對法治教育認知不充分之情形下，誤蹈
    法網，又依被告甲○○犯罪之具體情狀及行為背景觀之，認
    縱宣告法定最低度之刑，均猶嫌過重，情輕法重，於客觀上
    足以引起社會一般人之同情而顯可憫恕，爰依刑法第59條之
    規定，就所犯「寄藏改造手槍」部分酌予減輕其刑。
  (七)爰審酌：被告乙○○、己○○、辛○○均有多項前科，素行
    不佳，被告甲○○並無前科已敘述如前，及被告乙○○持有
    多項違禁物品，被告辛○○、甲○○係因欠錢遭被告乙○○
    所吸收，又被告等人犯罪之動機、目的、手段，與持有、寄
    藏槍、彈對民眾生命、身體之安全、破壞社會安寧秩序之潛
    在危害程度，暨被告乙○○就槍砲部分及被告己○○就重利
    部分，犯後均矢口否認犯行，未曾悔悟，且有推諉給其他被
    告之陳述，犯後態度不佳，被告辛○○於案發之初曾一度為
    掩護乙○○而推諉給被告甲○○，犯後態度不佳，被告甲○○犯後自始坦承不諱，態度尚屬良好，以及重利罪部分所收
    取利息甚高，對被害人所生損害不輕等一切情狀，分別量處
    如主文所示之刑，並各依法諭知罰金易服勞役之折算標準。
    另本件寄藏、持有槍彈、管制零件之行為，均延伸至96年5
    月31日被查獲為止，已超越96年4月24日，並不符合中華民
    國96年罪犯減刑條例所定之減刑要件，尚無依該條例規定予
    以減刑之餘地。
  (八)沒收部分：
【附表】（應沒收之物）
┌─┬──────────┬──────────────────────┐
│編│   名       稱      │應沒收之理由及法條                          │
│號│                    │                                            │
├─┼──────────┼──────────────────────┤
││扣案之管制零件槍管1 │為違禁物，分別係屬槍砲彈藥刀械管制條例第4條 │
│  │支【鑑定報告照片編  │第1項第1款、第2項所稱之槍砲及主要組成零件， │
│  │號13-14】           │依同條例第5條之規定，非經中央主管機關許可不 │
├─┼──────────┤得製造、販賣、運輸、持有及轉讓，均係違禁物  │
││扣案黑色仿BERETTA廠 │，故均應依刑法第38條第1項第1款規定，宣告沒收│
│  │M9型半自動手槍1支（ │。                                          │
│  │槍枝管制編號0000000 │                                            │
│  │892號、含搭配使用之 │                                            │
│  │彈匣1個）【鑑定報告 │                                            │
│  │相片1-4】           │                                            │
├─┼──────────┼──────────────────────┤
││扣案辛○○使用093049│被告辛○○曾使用作為與乙○○聯絡96年5月31日 │
│  │5070號行動電話      │見面、約定寄藏槍枝子彈使用。為犯罪工具，應依│
│  │                    │刑法第38條第1項第2款沒收之。                │
├─┼──────────┼──────────────────────┤
││扣案己○○之00000000│被告己○○曾拿來聯絡被告乙○○有關放款、收款│
│  │79號手機            │、對帳等犯意聯絡過程使用，為犯罪工具，應依刑│
│  │                    │法第38條第1項第2款沒收之。                  │
├─┼──────────┼──────────────────────┤
││扣案乙○○使用之0920│被告乙○○曾用來與被告己○○聯絡放貸重利細節│
│  │866951號行動電話1支 │使用，為犯罪工具，應依刑法第38條第1項第2款沒│
│  │                    │收之。                                      │
├─┼──────────┼──────────────────────┤
││庚○○借貸資料1份、 │均為被告乙○○、己○○經營重利所使用之犯罪工│
│  │戊○○○借貸資料1份 │具，應依刑法第38條第1項第2款規定沒收之。    │
│  │、陳氏清垂借貸資料1 │                                            │
│  │份、空白商業本票2本 │                                            │
└─┴──────────┴──────────────────────┘
  (九)下列扣案物品，各有不沒收之理由：
 ┌─┬────────┬────────┬────────────────────┐
 │編│查扣時間、地點、│查扣物品        │不沒收之理由                            │
 │號│持有人          │                │                                        │
 │  │                │                │                                        │
 │  │                │                │                                        │
 ├─┼────────┼──┬─────┼────────────────────┤
 │1 │96年5 月31日下午│SLH │白色仿    │1.內政部刑事警察局96年7月20日刑鑑字第   │
 │  │5時30 分許至晚上│-407│BERETTA廠 │  0000000000號鑑定書（96年度偵字第5356號│
 │  │6時15分許，在彰 │號機│M9型半自動│  卷P65），鑑定結果：送鑑改造手槍（白色 │
 │  │化縣永靖鄉○○路│車置│手槍1支（ │  ）壹支（槍枝管制編號0000000000），認係│
 │  │與五汴頭路口查獲│物箱│槍枝管制編│  仿BERETTA廠M9型半自動手槍製造之槍枝， │
 │  │。              │內起│號0000000 │  槍管內具阻鐵、滑套具塊狀槍機（不具撞針│
 │  │辛○○、甲○○持│出  │893號）   │  ），無法發射彈丸，認不具殺傷力。      │
 │  │有。            │    │【鑑定照片│2.內政部警政署刑事警察局96年11月16日刑鑑│
 │  │                │    │編號5-8】 │  字第0960152795號函意見（96年度偵字第  │
 │  │                │    │          │  5356號卷P.94）：「送鑑槍枝（槍枝管制編│
 │  │                │    │          │  號0000000000）經換裝送鑑零件與槍管後，│
 │  │                │    │          │  槍枝仍欠缺撞針，無法供擊發子彈使用，認│
 │  │                │    │          │  不具殺傷力。」，並非違禁物，亦不構成犯│
 │  │                │    │          │  罪。                                  │
 │  │                │    ├─────┼────────────────────┤
 │  │                │    │上述模型槍│內政部97年6月18日內授警字第0970870876號 │
 │  │                │    │所使用之彈│函認定：非公告查禁之槍砲零組件（本院卷內│
 │  │                │    │匣一個    │）。故非違禁物。                        │
 │  │                │    ├─────┼────────────────────┤
 │  │                │    │槍枝零件  │1.內政部刑事警察局96年7月20日刑鑑字第   │
 │  │                │    │2包【鑑定 │  0000000000號鑑定書（96年度偵字第5356號│
 │  │                │    │報告照片9 │  卷P.66）：認分係金屬撞針座、金屬彈簧、│
 │  │                │    │】        │  與金屬保險鈕等物。                    │
 │  │                │    │          │2.內政部97年6月18日內授警字第0970870876 │
 │  │                │    │          │  號函認定：非公告查禁之槍砲零組件（本院│
 │  │                │    │          │  卷內）。故非違禁物。                  │
 │  │                │    ├─────┼────────────────────┤
 │  │                │    │華山牌包裝│僅供放置管制零件槍管使用，但非持有或寄藏│
 │  │                │    │盒1個     │槍管犯罪構成要件之工具，不予沒收。      │
 │  │                ├──┼─────┼────────────────────┤
 │  │                │林亭│子彈半成品│內政部刑事警察局96年7月20日刑鑑字第     │
 │  │                │君身│7顆【鑑定 │0000000000號鑑定書（96年度偵字第5356號卷│
 │  │                │上所│報告照片12│P.66）：7顆，認均係土造金屬彈殼及直徑   │
 │  │                │背之│】        │7.9+-0.5mm土造金屬彈頭組合而成，經拆解檢│
 │  │                │上開│          │視，內不具底火、火藥認不具殺傷力。      │
 │  │                │咖啡│          │並非違禁物，不予沒收。                  │
 │  │                │色背├─────┼────────────────────┤
 │  │                │包內│子彈13顆（│有殺傷力之5顆子彈，經內政部警政署兩次試 │
 │  │                │    │其中，5 顆│射，均已因擊發而僅剩餘彈殼，其原有子彈之│
 │  │                │    │有殺傷力、│結構及性能，不具殺傷力，已非違禁物，爰均│
 │  │                │    │餘8顆無殺 │不予宣告沒收。                          │
 │  │                │    │傷力）【鑑│無殺傷力之子彈，則非違禁物，不宣告沒收。│
 │  │                │    │定報告照片│                                        │
 │  │                │    │編號10-11 │                                        │
 │  │                │    │】        │                                        │
 │  │                ├──┴─────┼────────────────────┤
 │  │                │甲○○使用之0911│無證據顯示與本案犯罪有關，故不予沒收。  │
 │  │                │924382號行動電話│                                        │
 │  │                │、OKWAP廠、序號 │                                        │
 │  │                │000000000000000 │                                        │
 ├─┼────────┼────────┼────────────────────┤
 │2 │96年5 月31日晚上│鑽床機具1臺、鑽 │無證據顯示與本案犯罪有關，本案亦非起訴製│
 │  │6時30分許，在彰 │頭扳手1支、剉刀2│造改造槍砲罪名，故不予宣告沒收。        │
 │  │化縣員林鎮○○街│支、鋸子1支、鑽 │                                        │
 │  │10號之4、辛○○ │針1支           │                                        │
 │  │持有            │                │                                        │
 ├─┼────────┼────────┼────────────────────┤
 │3 │96年5 月31日晚上│銅條15支、已車床│無證據顯示與本案犯罪有關，本案亦非起訴製│
 │  │7時許，在彰化縣 │過銅條4支、銼刀7│造改造槍砲罪名，故不予宣告沒收。        │
 │  │員林鎮○○街5之1│支、鋸片5支、工 │                                        │
 │  │號甲○○住所查獲│具鉗5支、子彈研 │                                        │
 │  │                │磨機1個、游標卡 │                                        │
 │  │                │尺1支、鋼刷1支、│                                        │
 │  │                │起子3支、鑽頭3支│                                        │
 │  │                │、固定鉗1個、鑽 │                                        │
 │  │                │頭板手1支、針車 │                                        │
 │  │                │油2罐、研磨子彈 │                                        │
 │  │                │銼刀1支、砂紙2張│                                        │
 │  │                ├────────┼────────────────────┤
 │  │                │子彈彈頭5顆     │警政署鑑定報告：認均係土造金屬彈頭。但無│
 │  │                │【鑑定報告照片23│殺傷力，非違禁物（96年度偵字第5356號卷P.│
 │  │                │】              │66）                                    │
 │  │                ├────────┼────────────────────┤
 │  │                │子彈底火12顆【鑑│警政署鑑定報告：認均係土造金屬底火連桿。│
 │  │                │定報告照片22 】 │但無殺傷力，非違禁物。                  │
 │  │                │                │（96年度偵字第5356號卷P.66）            │
 │  │                ├────────┼────────────────────┤
 │  │                │子彈半成品11顆【│警政署鑑定報告：認均係金屬彈殼。但無殺傷│
 │  │                │鑑定報告照片18  │力，非違禁物。                          │
 │  │                │】              │（96年度偵字第5356號卷P.66）            │
 │  │                ├────────┼────────────────────┤
 │  │                │子彈半成品一顆【│警政署鑑定報告：認係土造金屬彈殼。但無殺│
 │  │                │鑑定報告照片19  │傷力，非違禁物。                        │
 │  │                │】              │（96年度偵字第5356號卷P.66）            │
 │  │                ├────────┼────────────────────┤
 │  │                │工業釘槍底火7顆 │警政署鑑定報告：認均係口徑0.27吋之建築工│
 │  │                │【鑑定報告照片17│業用彈，不具金屬彈頭，認均不具殺傷力。  │
 │  │                │】              │非違禁物。（96年度偵字第5356號卷P.66）  │
 │  │                ├────────┼────────────────────┤
 │  │                │紙底火23顆【鑑定│警政署鑑定報告：認均係底火片，非違禁物。│
 │  │                │報告照片16】    │（96年度偵字第5356號卷P.66）            │
 │  │                ├────────┼────────────────────┤
 │  │                │改造手槍半成品1 │1.警政署鑑定報告：認分係金屬滑套（含槍機│
 │  │                │支、彈匣1個【鑑 │  與撞針）。金屬槍身（扳機正常）與金屬彈│
 │  │                │定照片15】      │  匣。（96年度偵字第5356號卷P.66）      │
 │  │                │                │2.內政部97年6月18日內授警字第0970870876 │
 │  │                │                │  號函認定：不能組成槍枝使用，非公告查禁│
 │  │                │                │  之槍砲零組件（本院卷內）。            │
 │  │                ├────────┼────────────────────┤
 │  │                │工具箱1個       │與持有寄藏子彈之構成要件無關，不予沒收。│
 ├─┼────────┼────────┼────────────────────┤
 │4 │96年7 月16日18時│0000000000號行動│乙○○使用之0000000000號行動電話，無證據│
 │  │許，彰化縣社頭鄉│電話1支、收帳紀 │顯示為供本案犯罪聯繫使用。而收帳紀錄2張 │
 │  │社斗路1段227號張│錄2張、聯絡電話1│上面所載人名亦不在本案起訴審理範圍內，且│
 │  │坤棟住處及「小情│本              │聯絡電話一本亦無法證明為犯罪使用之工具，│
 │  │人檳榔攤」      │                │故均不予沒收。                          │
 └─┴────────┴────────┴────────────────────┘
四、不另為無罪諭知部分：
  (一)公訴意旨另以：被告乙○○明知改造手槍半成品1支、彈匣1
    個【本院按：即鑑定報告照片15】為管制零件，屬違禁物，
    未經許可，不得擅自持有，竟基於持有槍枝主要零件之犯意
    ，於不詳時間，在不詳地點，未經許可而持有之。另被告辛○○、甲○○亦明知上述改造手槍半成品1支、彈匣1個為違
    禁物，未經許可，不得擅自寄藏，竟於96年3、4月間某日，
    在不詳地點，受乙○○委託代為保管之。因認被告乙○○涉
    犯槍砲彈藥刀械管制條例第13條第4項之未經許可「持有主
    要組成零件」罪嫌，被告辛○○、甲○○2人係犯槍砲彈藥
    刀械管制條例第13條第4項之未經許可「寄藏主要組成零件
    」罪嫌。惟查，該改造手槍半成品1支、彈匣1個【即鑑定照
    片15】，經內政部警政署刑事警察局鑑定：認分係金屬滑套
    （含槍機與撞針）、金屬槍身（扳機正常）與金屬彈匣（見
    96年度偵字第5356號卷P.66）。又據內政部97年6月18日內
    授警字第0970870876號函認定：上述滑套、槍身、彈匣既然
    無法組成槍枝使用，非公告查禁之槍砲零組件（見本院卷內
    ）。因而此該部分即無法構成持有及寄藏主要零件罪名，惟
    檢察官97年4月17日補充理由書認為此與前述犯罪事實二、
    三（乙○○持有子彈、辛○○甲○○寄藏子彈）部分為想像
    競合之裁判上一罪，故本院不另為無罪諭知。
  (二)公訴意旨另以：被告甲○○就上述犯罪事實四被告乙○○、
    辛○○共同販賣子彈未遂罪部分，係有犯意聯絡行為分擔；
    另被告乙○○、辛○○、甲○○三人，均涉犯販賣改造手槍
    未遂罪嫌。惟查：被告甲○○固然在車上聽聞被告辛○○
    使用手機撥打上述96年5月31日16時18分之通話內容，也坦
    承知道被告乙○○有意販售子彈給「佑龍」，但此知悉情狀
    並不等同於犯意聯絡，況且本案並無證據顯示被告甲○○可
    以由販售子彈行為獲取任何好處，而被告甲○○並未參與聯
    絡買家「佑龍」之行為分擔，其個人僅止於有「寄藏」子彈
    、改造手槍之行為分擔，雖然寄藏子彈之目的在便利日後聯
    絡上「佑龍」後由乙○○或辛○○交付，實際上寄藏行為會
    給予販賣行為某一程度助力，不無方法目的之關連，但刑法
    已經廢除牽連犯之規定，販賣與寄藏行為應各別評價，被告
    甲○○既然只有寄藏子彈犯行，僅應針對寄藏犯行負責，在
    罪疑惟輕原則下，難認為已構成販賣子彈犯行。起訴書記
    載：「先由丙○○於96年3月31日晚上8時21分許，以其
    0000000000號行動電話接受真實姓名年籍均不詳、綽號『阿
    源』之成年男子委託傳話，向辛○○、甲○○告以該『阿源
    』男子欲購買槍枝、子彈之訊息」，然本案並無證據顯示被
    告何人有何種積極準備或著手販賣槍彈給「阿源」之行為，
    也沒有查扣到販賣給阿源之槍彈，僅憑一通96年3月31日晚
    上8時21分「阿源」與丙○○可疑的通話譯文，無從認定已
    構成販賣改造手槍行為。又96年5月31日16時18分辛○○
    與丙○○之通話譯文，內容僅有提及「油拿好了」（意指子
    彈準備好了），並無片語提到「車準備好了」或「手搶準備
    好了」等涉及改造手槍之談論。起訴書論述「辛○○於當
    日下午4時18分許，持有0000000000號行動電話聯絡撥打丙○○所使用0000 000000號行動電話，要丙○○代為撥打電
    話予該『佑龍』男子，傳達當日晚上將交付【子彈】予該『
    佑龍』男子之訊息... 致使乙○○等4人欲販【具殺傷力槍
    枝及子彈】予該『佑龍』男子之行為始未得逞。」，實有前
    後矛盾之處，既然電話聯絡只是要告知子彈準備好了，為何
    構成販賣改造手槍罪名，檢察官就此亦未說明，故綜合上述
    理由，難以認定被告乙○○、辛○○、甲○○有何販
    售改造手槍未遂之犯行。惟起訴書及補充理由書認為：被告
    辛○○、乙○○、甲○○「販賣改造手槍未遂」，及被告甲○○販賣子彈未遂，與上述本院認定之犯罪事實四（辛○○
    與乙○○販賣子彈未遂、甲○○寄藏子彈部分），有想像競
    合之裁判上一罪關係，故本院不另為無罪諭知。
五、適用法條：
  (一)刑事訴訟法第299條第1項前段。
  (二)槍砲彈藥刀械管制條例第8條第4項、第12條第1項、第4項、
    第5項，第13條第4項、刑法第11條前段、第28條、第47條第
    1項、同條第2項、第55條、第25條第2項、第59條、第344條
    、第51條第5款、第41條第1項前段、同條第2項、第42條第3
    項、第38條第1項第1款、第2款。刑法施行法第1條之1第1項
    、第2項前段。
貳、無罪部分：
一、公訴意旨略以：被告丙○○就上述有罪部分之犯罪事實四，
    係與被告乙○○、辛○○、甲○○基於犯意聯絡，共同販賣
    改造手槍及子彈罪未遂，應從一重之槍砲彈藥刀械管制條例
    第8條第5項、第1項未經許可販賣改造手槍罪論處。公訴意
    旨主要係以被告丙○○曾於96年3月31日晚上8時21分與一名
    「阿源」男子通聯，以及96年5月31日下午4時18分，接到其
    丈夫辛○○電話，受託聯絡「佑龍」之男子等為其憑據。
二、然按犯罪事實應依證據認定之，無證據不得認定犯罪事實；
    檢察官就被告犯罪事實，應負舉證責任，並指出證明之方法
    ；不能證明被告犯罪者，應諭知無罪之判決，刑事訴訟法第
    154條第2項、第161條第1項、第301條第1項分別定有明文。
三、經查：起訴意旨指稱96年3月31日聯絡「阿源」部分涉有販
    賣槍彈罪嫌部分，因警方及檢察官並未指明究竟販賣何種槍
    彈？制式或改造？空氣槍或手槍或獵槍？而且本案並無證據
    顯示被告何人有何種積極準備或著手販賣給「阿源」之行為
    ，也沒有查扣到販賣給「阿源」之槍枝子彈，僅憑一通96年
    3月31日晚上8時21分「阿源」與丙○○可疑的通話譯文，無
    從認定已構成販賣槍彈罪。又被告丙○○確實於96年5月31
    日下午4時18分接到辛○○之來電，被告丙○○也在本院審
    理中承認確實有依照先前手機裡「佑龍」來電紀錄之號碼回
    撥要聯絡「佑龍」，但聯絡並未成功（見本院審理筆錄P.52
    -53），但辯稱：我不知道那通電話的意思，我老公叫我作
    什麼我就作等語（見審理筆錄P.63）。經查，警方從96年5
    月31日至96年6月2日，均有對丙○○持用之0000000000號手
    機進行監聽，並未發現被告丙○○曾與「佑龍」通聯之內容
    ，所以被告丙○○辯稱：回撥給「佑龍」但並未聯繫成功等
    語，應屬可信。又上述96年5月31日下午4時18分之通訊譯文
    內容不過短短幾句，辛○○雖然講過「錢準備好」「油拿好
    了」等與販賣子彈的術語，但顯然被告丙○○並沒有進入狀
    況，丙○○還發問「嗯，什麼錢拿到這樣給他說，他就知道
    嗎？」，表示並未真的聽懂相關術語。雖然事後由該譯文判
    斷，譯文中記載「油拿好了」是清清楚楚指明交易子彈的事
    情，但聽者（丙○○）在電話中聽聞的當下，很可能那句話
    一閃而過，根本沒有聽懂，只知道其丈夫（辛○○）交代要
    聯絡「佑龍」而已。尤其夫妻之間的溝通方式，不能與一般
    朋友間或職場間上司下司的溝通方式相比，有時是老公或老
    婆太愛嘮叨，連續嘮叨好幾小時，但被嘮叨的一方卻置若罔
    聞，當作耳邊風，根本沒有聽進半句，這種情形在生活中時
    常發生，所以辛○○在電話中說「錢準備好」「油拿好了」
    等關鍵術語，被告丙○○極可能沒有聽懂，只知道辛○○要
    聯絡「佑龍」而已，欠缺犯意聯絡。故本院認為，若僅憑上
    述譯文中寥寥數語，認定被告丙○○構成販賣槍彈罪名，極
    有可能對丙○○造成冤獄，綜上所述，公訴意旨所憑證據，
    既不足以證明被告丙○○販賣槍彈，亦不足以證明被告丙○○知悉辛○○囑託其聯絡「佑龍」究竟所為何事，本院復查
    無其他積極證據足認被告丙○○確有該等犯行，不能證明犯
    罪，自應諭知無罪判決。
四、適用法律：刑事訴訟法第301條第1項。
本案經檢察官王元郁到庭執行職務。
中    華    民    國    97    年    12    月    11    日
                  刑事第四庭    審判長法官  姚銘鴻
                                法      官  林秉暉
                                法      官  葉明松
以上正本證明與原本無異。
如不服本判決應於收受判決後10日內向本院提出上訴書狀，並應
敘述具體理由；其未敘述上訴理由者，應於上訴期間屆滿後20日
內向本院補提理由書 (均須按他造當事人之人數附繕本)「切勿
逕送上級法院」。
告訴人或被害人對於判決如有不服具備理由請求檢察官上訴者，
其上訴期間之計算係以檢察官收受判決正本之日期為準。
中    華    民    國    97    年    12    月    11    日
                                書記官  施秀青
【附錄本案論罪法條】
中華民國刑法第344條
（重利罪）
乘他人急迫、輕率或無經驗貸以金錢或其他物品，而取得與原本
顯不相當之重利者，處1年以下有期徒刑、拘役或科或併科1千元
以下罰金。
槍砲彈藥刀械管制條例第8條
未經許可，製造、販賣或運輸鋼筆槍、瓦斯槍、麻醉槍、獵槍、
空氣槍或第4條第1項第1款所定其他可發射金屬或子彈具有殺傷
力之各式槍砲者，處無期徒刑或5年以上有期徒刑，併科新臺幣1
千萬元以下罰金。
未經許可，轉讓、出租或出借前項所列槍枝者，處5年以上有期
徒刑，併科新臺幣1千萬元以下罰金。
意圖供自己或他人犯罪之用，而犯前二項之罪者，處無期徒刑或
7年以上有期徒刑，併科新臺幣1千萬元以下罰金。
未經許可，持有、寄藏或意圖販賣而陳列第1項所列槍枝者，處3
 年以上10年以下有期徒刑，併科新臺幣700萬元以下罰金。
第 1 項至第 3 項之未遂犯罰之。
槍砲彈藥刀械管制條例第12條
未經許可，製造、販賣或運輸子彈者，處1年以上7年以下有期徒
刑，併科新台幣500萬元以下罰金。
未經許可，轉讓、出租或出借子彈者，處6月以上5年以下有期徒
刑，併科新台幣300萬元以下罰金。
意圖供自己或他人犯罪之用，而犯前二項之罪者，處3年以上10
年以下有期徒刑，併科新台幣700萬元以下罰金。
未經許可，持有、寄藏或意圖販賣而陳列子彈者，處5年以下有
期徒刑，併科新台幣300萬元以下罰金。
第 1 項至第 3 項之未遂犯罰之。
槍砲彈藥刀械管制條例第13條
未經許可，製造、販賣或運輸槍砲、彈藥之主要組成零件者，處
三年以上十年以下有期徒刑，併科新台幣七百萬元以下罰金。
未經許可，轉讓、出租或出借前項零件者，處一年以上七年以下
有期徒刑，併科新台幣五百萬元以下罰金。
意圖供自己或他人犯罪之用，而犯前二項之罪者，處五年以上有
期徒刑，併科新台幣一千萬元以下罰金。
未經許可，持有、寄藏或意圖販賣而陳列第一項所列零件者，處
六月以上五年以下有期徒刑，併科新台幣三百萬元以下罰金。
第一項至第三項之未遂犯罰之。


司法院資訊處製作；財團法人民間司法改革基金會備份。
